# 关于 PPP 项目公司的两个疑问

提问人：wps2023 时间：2023-07-30 14:48:47
1.PPP项目公司采用无形资产模式，然后运营期计提了大修相关的预计负债和营业成本，然后在运营期的某个时点，采购了一套设备，用于该PPP项目的维修（设备所有权归属项目公司），这个设备不是大修更换的PPP项目的设备，是项目公司自己买来用于维护项目的一些设备（比如污水处理的项目公司，买了一个能让污水处理设备继续使用的一个维护设备，而不是更新的污水处理设备本身）项目公司将其计入固定资产，并对其计提折旧，与此同时，按折旧金额冲减预计负债
即
借：固定资产 1000 万
贷：银行存款 1000 万
借：营业成本 500 万
贷：累计折旧 500 万
借：预计负债 500 万
贷：营业成本 500 万
然后原来计提的预计负债
借：营业成本 100000 万（随便写的一个数，反正是肯定大于这设备的金额的）
贷：预计负债 100000 万
借：预计负债
贷：财务费用
是不是这样处理呢？
还是说设备计入无形资产，进行摊销？
还是说设备计入固定资产，一次性折旧？
2.PPP项目公司的收入主要来源于用户付费和政府补贴（可行性缺口补助），但是由于后者金额较大，如果按照整个收入金额计提安全储备的话，可能后续使用的金额会很小，导致安全储备余额较大，企业认为能否仅按用户付费部分计提安全储备金额。

回答人：chenyiwei
1 、如果该设备不属于PPP合同约定的投资总额范围，也不属于运营期满后需无偿移交的资产范围，则可以单独确认为项目公司的固定资产。但在这种情况下，将其购置成本（或者所计提的折旧额）从项目公司计提的预计负债中列支很可能是不恰当的。因为预计负债的计提范围必须严格遵循PPP项目合同对资产重置和维护的要求，确保是为了履行项目资产重置和维修的合同义务所需。否则，不能从预计负债中列支。
本案例中的固定资产成本，更恰当的做法可能是正常计提折旧计入各期营业成本。
2 、原则上是按照会计上的收入金额作为计提的基数。应首先确保会计上对收入的确认和计量符合准则规定。

提问人：wps2023 时间：2023-08-02 10:55:08
1.是为了项目资产的维修的合同义务所需呢？

回答人：chenyiwei
如果是，则为何不将该设备纳入PPP项目资产，最终无偿移交？